【裁判字號】    96,易,2291
【裁判日期】    970118
【裁判案由】    毒品危害防制條例
【裁判全文】
臺灣士林地方法院刑事判決              96年度易字第2291號
公  訴  人  臺灣士林地方法院檢察署檢察官
被      告  甲○○
上列被告因毒品危害防制條例案件，經檢察官提起公訴（96年度
毒偵字第2265號），本院判決如下：
    主  文
甲○○施用第二級毒品，累犯，處有期徒刑陸月，如易科罰金以
新台幣壹仟元折算壹日。扣案之甲基安非他命吸食器壹組（內有
安非他命殘渣，量微無法析離秤重）沒收銷燬。
    事  實
一、甲○○前於民國91年間因施用毒品案件，經本院以92年度毒
    聲字第291 號裁定送觀察、勒戒後，認有繼續施用毒品之傾
    向，再由本院以92年度毒聲字第583 號裁定令入戒治處所施
    以強制戒治，嗣經本院以92年度毒聲字第1122號裁定停止戒
    治，所餘戒治期間付保護管束，而於93年6 月20日保護管束
    期滿未經撤銷停止戒治，視為強制戒治期滿，由臺灣士林地
    方法院檢察署檢察官以93年度戒毒偵字第36號為不起訴處分
    確定。又於94年間因施用毒品案件，經本院於94年10月5 日
    以94年度訴字第569 號判決量處有期徒刑9 月確定，並於95
    年9 月10日縮刑期滿執行完畢。詎甲○○仍不知悔改，於前
    揭強制戒治執行完畢出所後5 年內，再基於施用第2 級毒品
    安非他命之犯意，於96年10月4 日中午12時許，在臺北市○
    ○區○○路127 巷7 號地下室工廠內，以將甲基安非他命置
    於玻璃球內燒烤加熱後吸食其所產生煙霧之方式，施用第2
    級毒品甲基安非他命1 次。嗣於96年10月4 日中午12時50分
    許，為警在上址查獲，並扣得甲基安非他命吸食器1 組（內
    有安非他命殘渣，量微無法析離秤重）。而經警採集其尿液
    檢體送驗結果，呈安非他命、甲基安非他命陽性反應，始查
    悉上情。
二、案經臺北市政府警察局中山分局報請臺灣士林地方法院檢察
    署檢察官偵查起訴。
    理  由
一、本件被告甲○○所犯係最重本刑為3 年以下有期徒刑之罪，
    是依刑事訴訟法第284 條之1 規定，應毋庸行合議審判，而
    被告甲○○對於本判決所引用之下列各項證據方法之證據能
    力，於本院審理時均表示無意見，且於法院調查證據時，知
    有刑事訴訟法第159 條第1 項不得為證據之情形，亦未於言
    詞辯論終結前聲明異議，茲審酌該等言詞陳述及書面陳述作
    成時之情況，並無不宜作為證據之情事，依刑事訴訟法第15
    9 條之5 之規定，自得作為證據，合先敘明。
二、上揭犯罪事實，業經被告甲○○迭於警詢、偵查及本院審理
    時坦承不諱，而被告為警查獲後，採集其尿液檢體經送台灣
    尖端先進生技醫藥股份有限公司以酵素免疫分析法初步檢驗
    ，再以氣相層析質譜儀法確認檢驗結果，呈安非他命、甲基
    安非他命陽性反應，有台灣尖端先進生技醫藥股份有限公司
    96年10月15日出具之濫用藥物檢驗報告及臺北市政府警察局
    偵辦毒品案件尿液檢體委驗單各1 紙（偵卷第48、50頁）附
    卷可稽。此外，復有甲基安非他命吸食器1 組扣案可資佐證
    ，而經本院當庭勘驗，該吸食器內有殘渣殘留，被告亦供承
    其為甲基安非他命之殘渣，足徵被告前開施用第2 級毒品安
    非他命之自白與事實相符，堪予採信。
三、按施用毒品經觀察、勒戒或強制戒治執行完畢釋放後，5 年
    內再犯毒品危害防制條例第10條之施用毒品罪者，檢察官應
    依法追訴，毒品危害防制條例第23條第2 項定有明文。本件
    被告前於91年間因施用毒品案件，經本院以92年度毒聲字第
    291 號裁定送觀察、勒戒後，認有繼續施用毒品之傾向，再
    由本院以92年度毒聲字第583 號裁定令入戒治處所施以強制
    戒治，嗣經本院以92年度毒聲字第1122號裁定停止戒治，所
    餘戒治期間付保護管束，而於93年6 月20日保護管束期滿未
    經撤銷停止戒治，視為強制戒治期滿，由臺灣士林地方法院
    檢察署檢察官以93年度戒毒偵字第36號為不起訴處分確定等
    情，有前揭臺灣士林地方法院檢察署93年度戒毒偵字第36號
    不起訴處分書、刑案資料查註紀錄表、臺灣高等法院被告前
    案紀錄表各1 份在卷足憑。從而，被告確有於93年6 月20日
    強制戒治執行完畢後，5 年以內再犯毒品危害防制條例第10
    條第2 項之施用第2 級毒品犯行。故本件事證明確，被告犯
    行洵堪認定，應依法論科。
四、按安非他命為毒品危害防制條例第2 條第2 項第2 款所規定
    之第2 級毒品，核被告甲○○所為，係犯毒品危害防制條例
    第10條第2 項之施用第2 級毒品罪。其施用前後持有第2 級
    毒品甲基安非他命之低度行為為施用毒品之高度行為所吸收
    ，不另論罪。再被告有事實欄所載前案犯罪科刑並執行完畢
    之情形，有臺灣高等法院被告全國前案紀錄表1 份在卷可查
    ，其受有期徒刑執行完畢後，5 年內故意再犯有期徒刑以上
    之本罪，為累犯，應依刑法第47條第1 項之規定加重其刑。
    爰審酌被告前曾有施用毒品之犯行，屢經觀察勒戒及強制戒
    治之治療程序並判刑後，仍未戒除惡習而繼續施用，足見其
    深陷毒癮而難以自拔，惟施用毒品僅係戕害自身健康，尚未
    危害他人，並考量其生活狀況、智識程度，施用毒品之次數
    ，暨犯罪後坦承犯行等一切情狀，量處如主文所示之刑，並
    諭知易科罰金之折算標準。公訴人以被告之前所犯毒品案件
    ，經判刑有期徒刑9 月確定，被告執行完畢後仍不知悔改，
    再犯毒品案件，而具體求刑1 年2 月固非無見，惟被告前述
    毒品案件，係因施用第1 級毒品海洛因觸犯毒品危害防制條
    例第10條第1 項之罪，而遭判刑有期徒刑9 月，本院認施用
    第1 級毒品罪之法定刑遠較施用第2 級毒品罪為高，本件被
    告係犯施用第2 級毒品罪，量處有期徒刑6 月並諭知易科罰
    金之折算標準，應足以生警惕之效，附此說明。
五、扣案之甲基安非他命吸食器1 組，內含之毒品安非他命殘渣
    因量微均無法磅秤，且該吸食器業已與甲基安非他命不可分
    離，爰依毒品危害防制條例第18條第1 項前段之規定，不問
    屬於犯人與否，宣告沒收銷燬之。
據上論斷，應依刑事訴訟法第299 條第1 項前段，毒品危害防制
條例第10條第2 項、第18條第1 項前段，刑法第11條、第47條第
1 項 ，判決如主文。
本案經檢察官余秉甄到庭執行職務。
中    華    民    國    97    年    1     月    18    日
                  刑事第四庭法  官  洪慕芳
以上正本證明與原本無異。
如不服本判決，應於收受送達後10日內向本院提出上訴書狀，其
未敘述上訴之理由者並得於提起上訴後20日內向本院補提理由書
（均須按他造當事人之人數附繕本）。
                            書記官  林靜枝
中    華    民    國    97    年    1     月    18    日


司法院資訊處製作；財團法人民間司法改革基金會備份。
